【裁判字號】    89,易,214
【裁判日期】    890406
【裁判案由】    毒品危害防制條例
【裁判全文】
臺灣臺南地方法院刑事判決                          八十九年度易字第二一四號
    公  訴  人  臺灣台南地方法院檢察署檢察官
    被      告  甲○○
右列被告因毒品危害防制條例案件，經檢察官提起公訴（八十七年度偵字第一二七五
九號），本院判決如左：
    主  文
甲○○幫助施用第二級毒品，累犯，處有期徒刑壹年。
    事  實
一、甲○○曾因違反麻醉藥品管理條例案件，經法院判處有期徒刑六月確定，於民國
    八十七（下同）年二月五日執行完畢，竟猶不知悔改，復於八十七年七月間某日
    ，基於幫助乙○○施用第二級毒品安非他命之犯意，在臺南縣六甲鄉，受乙○○
    之託持乙○○所交付之新臺幣四千五百元，代為向一年籍姓名不詳綽號「阿香」
    之女子購入第二級毒品安非他命約十八．七公克（毛重）後，再於臺南縣柳營果
    毅村山仔腳附近之廟宇內，將之轉交予乙○○，供乙○○施用。嗣經警於同年九
    月十七日查獲乙○○施用第二級毒品安非他命後循線查獲上情。
二、案經台南縣警察局麻豆分局報請台灣台南地方法院檢察署檢察官偵查起訴。
    理  由
一、訊據被告甲○○矢口否認有幫乙○○購買安非他命之情，並辯稱：當初是乙○○
    來找我，要我去幫他拿安非他云云。經查：右揭事實業據證人乙○○於警訊中證
    述綦詳，而被告亦不諱言：有與乙○○同行向綽號「阿香」者拿取安非他命等語
    ，雖證人乙○○於更審前本院審理時翻異前詞稱：係與被告甲○○共同出資向綽
    號「阿香」者合買云云，惟觀其於檢察官偵查中陳稱：其曾質疑購買之安非他命
    重量不足時，甲○○則稱其購買時，阿香已從所賣之安非他命，分出一些予伊等
    語（見偵查卷第十頁背面），則其果係與被告共同出資合買安非他命，焉有上開
    質疑之理？且其於更審前李杭倫法官實施隔離訊問後陳述：係與被告至柳營鄉一
    處山腳下，在廟旁等被告，由被告去向別人買後再拿回交給伊等語，與被告所言
    係由乙○○親向綽號「阿香」者購買等情不合，被告辯解及證人乙○○所述顯屬
    卸責或迴護之詞，不足採信。本件事證已臻明確，被告犯行堪以認定。
三、查安非他命屬毒品危害防制條例第二條第二項第二款所定之第二級毒品，被告基
    於幫助乙○○施用之意思，幫乙○○購買安非他命供乙○○施用，核其所為係犯
    刑法第三十條、毒品危害防制條例第十條第二項之幫助施用第二級毒品罪。被告
    曾因違反麻醉藥品管理條例案件，經法院判處有期徒刑六月確定，於八十七年二
    月五日執行完畢，業據被告供明在卷，其於五年內又犯本件之罪，應依累犯之例
    加重其刑。被告為幫助犯，茲按正犯之刑減輕其刑。並依先加後減之方法為之。
    。爰審酌被告幫助他人施用毒品，戕害他人身體健康甚鉅，並助長毒品之泛濫，
    對社會善良風俗及安寧秩序損害非輕及其犯罪之目的、手段、犯後態度等一切情
    狀，量處如主文所示之刑。
四、據上論斷，應依刑事訴訟法第二百九十九條第一項前段，毒品危害防制條例第十
    條第二項，刑法第十一條前段、第四十七條、第三十條，判決如主文。
    本案經檢察官田劉聰熙到庭執行職務。
中      華      民      國    八十九    年      四      月      六      日
                              臺灣臺南地方法院刑事第二庭
                                            法  官  王  立  村
右正本證明與原本無異
如不服本判決，應於判決送達後十日內，向本院提出上訴狀。
                                            書記官  歐  貞  妙
中      華      民      國    八十九    年      四      月      六      日
附錄本案論罪科刑法條全文：
毒品危害防制條例第十條第二項：
施用第二級毒品者，處三年以下有期徒刑。


司法院資訊處製作；財團法人民間司法改革基金會備份。
